【裁判字號】    89,訴,671
【裁判日期】    890815
【裁判案由】    槍砲彈藥刀械管制等
【裁判全文】
臺灣板橋地方法院刑事判決                          八十九年度訴字第六七一號
    公  訴  人  臺灣板橋地方法院檢察署檢察官
    被      告  丙○○
    選任辯護人  蔡行志
                盧國勳
右列被告因槍砲彈藥刀械管制等案件，經檢察官提起公訴（八十九年度偵字第三七三
五號），本院判決如左：
    主  文
丙○○連續攜帶兇器毀壞門扇於夜間侵入住宅竊盜，累犯，處有期徒刑壹年陸月，Ｔ
型六角扳手貳支、萬能鑰匙壹支均沒收；又未經許可持有可發射子彈具有殺傷力之改
造玩具手槍，累犯，處有期徒刑壹年貳月，併科罰金新臺幣貳萬元，罰金如易服勞役
，以新臺幣玖佰元即銀元佰元折算壹日，改造玩具手槍壹枝（槍枝管制編號
0000000000）、子彈壹顆均沒收，應執行有期徒刑貳年陸月，併科罰金新台幣貳萬元
，罰金如易服勞役，以新臺幣玖佰元即銀元佰元折算壹日，Ｔ型六角扳手貳支、萬
能鑰匙壹支、改造玩具手槍壹枝槍枝管制編號（0000000000）、子彈壹顆均沒收。
    事  實
一、丙○○前於民國八十五年十月十一日因違反麻醉藥品管理條例案件，經台灣士林
    地方法院判處有期徒刑五月確定，於八十五年十一月三十日易科罰金執行完畢，
    又於八十七年一月十九日因竊盜案件，經台灣高等法院撤銷原判決改判有期徒刑
    二年確定，於八十八年十二月四日縮短刑期假釋出獄，猶不知悔改，竟意圖為自
    己不法之所有，而基於概括犯意，持其所有之萬能鑰匙一支及客觀上足以對人之
    生命、身體造成危險之Ｔ型六角扳手二支，連續於附表編號一、二、六、七所示
    之夜間，以破壞門鎖之方式侵入附表編號一、二、六、七所示之住宅竊取財物。
    並基於同一概括犯意，持上開Ｔ型扳手二支、萬能鑰匙一支，連續於附表編號三
    、四、五所示之時間，以破壞門鎖之方式侵入附表編號三、四、五所示之住宅竊
    取財物（時間、地點、竊得財物均詳見附表）。
二、丙○○於八十九年二月十五日上午六、七時許，在台北縣新莊市○○路某電動玩
    具店內，見綽號「阿秋」之年籍資料均不詳之成年男子將其持有之具有殺傷力之
    改造玩具手槍一枝、子彈二顆藏放於該店內陽台之遮雨棚上，丙○○竟意圖為自
    己不法之所有而另行起意，乘四下無人之際，徒手竊取上開改造手槍一枝、子彈
    二顆，並自斯時起持有該改造玩具手槍一枝、子彈二顆，繼而將該改造玩具手槍
    一枝、子彈二顆放置於其位於臺北縣蘆洲市○○路一三六號四樓之一住處之房間
    衣櫥內。嗣因丁○○於八十九年一月四日遭竊後報警處理，警方將現場採集之指
    紋送比對鑑定為丙○○所有之指紋，經警在八十九年二月十五日上午十一時許前
    往丙○○之上開住處搜索，當場查獲丙○○所有供竊盜用之Ｔ型六角扳手二支、
    萬能鑰匙一枝、東芝DVD碟影機乙台、勞力士手錶一只、ＳＤ手錶乙只、ＣＤ手
    錶乙只、ＤＥＳＡＲＩＯ手錶乙只、ＳＫ手錶乙只、金項鍊壹條、金耳環貳對、
    金元寶壹只、項鍊玉墬、男女鑽戒壹對、小金幣三只、金戒壹只、相機（ＣＡＮ
    ＯＮ）壹台、太陽眼鏡壹只、快譯通壹台及新台幣陸萬壹仟參百伍拾元整。丙○○在警察及其他有偵查犯罪職權之機關或公務員發覺其竊取上開改造玩具手槍、
    子彈並持有等犯行前，向執行搜索之警員自首其竊取改造手槍、子彈並持有等犯
    行，並報繳其持有之上開槍、彈，警員果在丙○○住處之房間衣櫥內查獲前揭改
    造玩具手槍一枝、子彈二顆，丙○○嗣並接受本件裁判。
三、案經被害人辛○○、甲○○○、丁○○、戊○○、己○○、壬○○、庚○○訴由
    台北縣警察局蘆洲分局報請台灣板橋地方法院檢察署偵查起訴。
    理  由
一、訊據被告丙○○坦承右揭事實不諱，上開事實一、部分，核與被害人辛○○、甲○○○於警訊中，被害人丁○○於警訊、偵查及本院審理中，被害人庚○○、戊○○、己○○、壬○○於警訊及本院審理中指述之情節相符，並有被害人丁○○
    、辛○○、己○○、壬○○出具之贓物認領保管單四紙、刑事案件證物採驗紀錄
    表、刑案現場勘查紀錄表、內政部警政署刑事警察局八十九年二月九日（八九）
    型紋字第一四Ｏ九Ｏ號函暨隨函檢送之鑑定書各一件（附於偵查卷第三十頁至三
    十九頁）及中華民國八十九年台北地區日出日沒時刻表二紙附於本院審理卷可憑
    ，以及被告丙○○所有供竊盜所用之Ｔ型六角扳手二支、萬能鑰匙一支扣案可資
    佐證。上開事實二、部分，有改造玩具手槍一支、子彈二顆扣案可資佐證，該槍
    彈經送鑑定結果，槍枝部分認係仿ＷＡＬＴＨＥＲ廠7.65MM半自動手槍製造之金
    屬玩具槍（ＦＳ─９６０７型）換裝車通之土造金屬槍管改造而成，其機械性能
    良好，具發射子彈功能，認具殺傷力。子彈二顆認玩具槍金屬彈殼加裝金屬彈丸
    （直徑約4.5MM）組合而成之改造子彈，採樣一顆試射結果可擊發，認具殺傷力
    ，有內政部警政署刑事警察局八十九年三月一日刑鑑字第二ＯＯ一Ｏ號鑑驗通知
    書一紙在卷可稽（附於偵查卷第八十六頁），證人乙○○（台北縣警察局蘆洲分
    局刑事第三組偵查員）亦於本院訊問時具結證述查獲情形無誤，被告丙○○上開
    自白應與事實相符，本件事證明確，被告丙○○之犯行堪以認定。
二、按攜帶兇器竊盜，祇須行竊時攜帶具有危險性之兇器為已足，並不以攜帶之初有
    行兇之意圖為必要，最高法院六十二年台上字第二四八九號判例可參，而Ｔ型六
    角扳手在客觀上均足對人之生命、身體造成危害，為兇器。核被告丙○○所為如
    附表編號一、二、六、七所示之犯行，均係犯刑法第三百二十一條第一項第一款
    、第二款、第三款攜帶兇器毀壞門扇於夜間侵入住宅之竊盜罪；如附表編號三、
    四、五所示之犯行，係犯刑法第三百二十一條第一項第二款、第三款攜帶兇器毀
    壞門扇之竊盜罪及同法第三百零六條第一項之侵入住宅罪；如事實二、所示之犯
    行，係犯刑法第三百二十條第一項之竊盜罪及槍砲彈藥刀械管制條例第十一條第
    四項之未經許可持有可發射子彈具有殺傷力之槍枝罪、同法第十二條第四項之未
    經許可持有子彈罪，被告於行為後槍砲彈藥刀械管制條例第十一條第四項之罪，
    已於八十九年七月五日公布修正，同年月七日生效施行，修正後之槍砲彈藥刀械
    管制條例第十一條第四項之法定本刑與修正前之法定本刑相同，故依刑法第二條
    第一項前段之規定，自應適用裁判時之法律。上開攜帶兇器毀壞門扇竊盜罪與侵
    入住宅罪之間（附表編號三、四、五），有方法結果之牽連關係，應從一重論以
    攜帶兇器毀壞門扇之竊盜罪；前揭竊盜罪、未經許可持有可發射子彈具有殺傷力
    之槍枝及未經許可持有子彈罪，係一行為觸犯數罪名，為想像競合犯，應從情節
    較重之未經許可持有可發射子彈具有殺傷力之槍枝罪。公訴人雖未論及被告上開
    侵入住宅之犯行，惟該部分與業經起訴部分有牽連犯之裁判上一罪關係，本院自
    得併與審究。被告連續多次為附表編號一至七所示之竊盜犯行，時間緊接，方法
    相同，觸犯構成要件相同之罪名，顯係基於概括犯意反覆為之，為連續犯，應以
    一罪論，論以情節最為重大之攜帶兇器毀壞門扇於夜間侵入住宅竊盜罪。公訴人
    認被告丙○○係犯刑法第三百二十一條第一項第三款之加重竊盜罪嫌，容有未洽
    ，惟因公訴人起訴法條仍為同一，被告所犯上開罪名僅係該法條各款加重條件之
    增加而已，尚不生變更起訴法條之問題，附予敘明。又被告所犯上開連續攜帶兇
    器毀壞門扇於夜間侵入住宅竊盜罪與未經許可持有可發射子彈具有殺傷力之槍枝
    罪，犯意各別，罪名互異，所犯構成要件不同，為數罪，應分論併罰。被告有如
    事實欄所示之前科犯行，有台灣高等法院檢察署刑案紀錄簡覆表一件在卷可稽，
    其於有期徒刑執行完畢五年以內再犯本件有期徒刑以上之罪，為累犯，依法應分
    別加重其刑。再查，被告上開持有具殺傷力之改造手槍及子彈之犯行未被有偵查
    犯罪職權之機關或公務員發覺前，即主動向台北縣警察局蘆洲分局警員自首，並
    報繳槍彈等情，業據證人乙○○於本院訊問時具結證述明確（參見本院八十九年
    七月十八日訊問筆錄），爰依槍砲彈藥刀械管制條例第十八條第一項之規定就其
    違反槍砲彈藥刀械管制條例部分之犯行部分減輕其刑，並依法先加後減之。爰審
    酌被告之爰審酌被告犯罪之動機、目的、手段、所生危害，及被告竊盜之次數、
    所得財物、犯罪後之態度等一切情狀，分別量處如主文所示之刑，並就罰金部分
    諭知易服勞役之折算標準，併定其應執行刑，以資懲儆。又八十七年十二月十八
    日大法官會議作成釋字第四七一號解釋「槍砲彈藥刀械管制條例第十九條不問對
    行為人有無矯治危險性必要，一律宣付強制工作有違憲法比例原則，應自本解釋
    公布之日起不予適用」。查被告丙○○此次雖持有具有殺傷力之槍械致罹法網，
    然並無持槍械犯案，對社會危險性尚無重大影響，是以認並無宣告被告強制工作
    之必要，附此說明。
三、扣案Ｔ型扳手二支、萬能鑰匙一支係被告丙○○所有供犯罪所用之物，業據被告
    供明在卷，應依刑法第三十八條第一項第二款之規定宣告沒收。改造玩具手槍一
    枝（槍枝管制編號0000000000）、子彈二顆均係屬違禁物，本均應依刑法第三十
    八條第一項第一款之規定宣告沒收，惟二顆子彈其中一顆業經試射，已失違禁物
    之性質，該顆子彈則不為沒收之宣告。
四、另扣案東芝DVD碟影機乙台、勞力士手錶一只、ＣＤ手錶乙只、ＤＥＳＡＲＩＯ
    手錶乙只、ＳＫ手錶乙只、項鍊玉墬、領帶夾一只、行動電話一具、五十元硬幣
    三千二百五十元、相機（ＣＡＮＯＮ）一台、太陽眼鏡壹只、快譯通壹台、現金
    五萬四千元、五十元塑膠幣二紙及ＣＤ隨身聽一台等物，被告丙○○辯稱或係其
    本人所有之物，或係其妻所有之物，並非竊盜所得之贓物，而上開扣案物經附表
    一所示之被害人指認後，並無其等所有之物，業經庚○○等被害人於警訊中或本
    院訊問中指陳明確，本院亦查無證據足認上開扣案物係被告供犯罪所用之物，抑
    或係被告竊取之贓物，本院就前揭扣案物自毋庸為任何處分，併予敘明。
據上論斷，應依刑事訴訟法第二百九十九條第一項前段，槍砲彈藥刀械管制條例第十
一條第四項、第十二條第四項、第十八條第一項，刑法第二條第一項前段、第十一條
前段、第五十六條、第五十五條、第三百二十一條第一項第一款、第二款、第三款、
第三百零六條、第四十七條、第四十二條第二項、第三十八條第一項第一款、第二款
、第五十一條第五款，罰金罰鍰提高標準條例第二條，現行法規所定貨幣單位折算新
台幣條例第二條，判如主文。
本案經檢察官曾文鐘到庭執行職務
中      華      民      國      八十九      年      八    月    十五    日
                                  臺灣板橋地方法院刑事第三庭
                                          法  官  連育群
右正本證明與原本無異。
如不服本判決，應於判決送達後十日內，向本院提出上訴狀。
                                          書記官  蘇恩慶
中      華      民      國      八十九      年      八  月    十六    日
刑法第三百二十一條
犯竊盜罪而有左列情形之一者，處六月以上五年以下有期徒刑：
一、於夜間侵入住宅或有人居住之建築物、船艦或隱匿其內而犯之者。
二、毀越門扇、牆垣或其他安全設備而犯之者。
三、攜帶兇器而犯之者。
四、結夥三人以上而犯之者。
五、乘火災、水災或其他災害之際而犯之者。
六、在車站或埠頭而犯之者。
前項之未遂犯罰之。
槍砲彈藥刀械管制條例第十一條
未經許可，製造、販賣或運輸第四條第一款所稱其他可發射金屬或子彈具有殺傷力之
各式槍砲者，處五年以上有期徒刑，併科新臺幣一千萬元以下罰金。
未經許可，轉讓、出租或出借前項所列槍砲者，處三年以上十年以下有期徒刑，併科
新臺幣七百萬元以下罰金。
意圖供自己或他人犯罪之用，而犯前二項之罪者，處無期徒刑或七年以上有期徒刑，
併科新臺幣一千萬元以下罰金。
未經許可，持有、寄藏或意圖販賣而陳列第一項所列槍砲，處一年以上七年以下有期
徒刑，併科新臺幣七百萬元以下罰金。
第一項至第三項之未遂犯罰之。
槍砲彈藥刀械管制條例第十二條：
未經許可，製造、販賣或運輸子彈者，處一年以上七年以下有期徒刑，併科新臺幣五
百萬元以下罰金。
未經許可，轉讓、出租或出借子彈者，處六月以上五年以下有期徒刑，併科新臺幣三
百萬元以下罰金。
意圖供自己或他人犯罪之用，而犯前二項之罪者，處三年以上十年以下有期徒刑，併
科新臺幣七百萬元以下罰金。
未經許可，持有、寄藏或意圖販賣而陳列子彈者，處五年以下有期徒刑，併科新臺幣
三百萬元以下罰金。
第一項至第三項之未遂犯罰之。
附表
┌─┬───────┬─────────┬─────┬─────────┐
│編│時間          │地點              │被害人    │竊得財物          │
│號│              │                  │          │                  │
│  │              │                  │          │                  │
├─┼───────┼─────────┼─────┼─────────┤
│一│八十九年一月一│臺北縣蘆洲市○○路│庚○○    │現金新台幣（下同）│
│  │日晚間七時許  │七十巷六弄八號三樓│          │約二萬餘元、相機一│
│  │              │                  │          │台、金項鍊一條、手│
│  │              │                  │          │錶一支、皮包一只  │
├─┼───────┼─────────┼─────┼─────────┤
│二│八十九年一月四│臺北縣蘆洲市○○路│丁○○    │現金二萬餘元      │
│  │日晚間六時許  │廿六巷八號二樓    │          │                  │
├─┼───────┼─────────┼─────┼─────────┤
│三│八十九年一月三│臺北縣蘆洲市○○路│甲○○○  │身分證二枚、駕照、│
│  │十一日下午二時│一Ｏ四號三樓      │          │行照、護照各一枚、│
│  │許            │                  │          │水晶項鍊、金項鍊、│
│  │              │                  │          │珍珠項鍊、白金項鍊│
│  │              │                  │          │各一條、美金、現金│
│  │              │                  │          │約三萬元、存摺五本│
│  │              │                  │          │、金融卡一張      │
├─┼───────┼─────────┼─────┼─────────┤
│四│八十九年二月七│臺北縣板橋市○○路│辛○○    │現金三萬三千一百元│
│  │日上午十時許  │二段一五三巷廿六號│    │、藍寶石鑽戒、Ｋ金│
│  │              │四樓              │          │玉戒、鑽戒、白Ｋ玉│
│  │              │                  │          │戒各一只、金墜子、│
│  │              │                  │          │金玉墜子各一個、台│
│  │              │                  │          │胞證一本、銀幣一枚│
│  │              │                  │          │，其中藍寶石鑽戒、│
│  │              │                  │          │鑽戒、金墜子、金玉│
│  │              │                  │          │墜子各一個業經被害│
│  │              │                  │          │人辛○○領回，有贓│
│  │              │                  │          │物認領保管單一紙在│
│  │              │                  │          │卷可稽（附於偵查卷│
│  │              │                  │          │第廿六頁）        │
├─┼───────┼─────────┼─────┼─────────┤
│五│八十九年二月十│臺北縣蘆洲市○○路│戊○○    │現金三千餘元      │
│  │一日下午四時許│七十巷六弄八號二樓│          │                  │
│  │              │                  │          │                  │
├─┼───────┼─────────┼─────┼─────────┤
│六│八十九年二月十│臺北縣板橋市○○路│己○○    │金錶一只、金元寶一│
│  │四日晚間六時許│二段居仁巷三十八號│          │個、金項鍊一條、戒│
│  │              │二樓              │          │指六只、現金七、八│
│  │              │                  │          │千元、紀念銀幣一套│
│  │              │                  │          │、紀念銀幣二枚，其│
│  │              │                  │          │中金項鍊一條、金元│
│  │              │                  │          │寶一個、金錶一只、│
│  │              │                  │          │金戒指一只業經被害│
│  │              │                  │          │人己○○領回，有贓│
│  │              │                  │          │物認領保管單一紙附│
│  │              │                  │        │於本院審理卷可稽  │
├─┼───────┼─────────┼─────┼─────────┤
│七│八十九年八十九│臺北縣板橋市○○路│壬○○    │金戒指二只、金耳環│
│  │年二月十四日晚│二段居仁巷三十八號│          │一對、小金幣二枚、│
│  │間七時許      │二樓              │          │現金四千零七十八元│
│  │              │                  │          │，上開財物均經被害│
│  │              │                  │          │人壬○○領回，有贓│
│  │              │                  │          │物認領保管單一紙附│
│  │              │                  │          │於本院審理卷可稽  │
└─┴───────┴─────────┴─────┴─────────┘


司法院資訊處製作；財團法人民間司法改革基金會備份。
